臺灣高等法院臺南分院刑事裁定
109年度金上重更一字第54號
上  訴  人  
即  被  告  陳燦堂


選任辯護人  陳恒寬律師
            葉建廷律師
            黃品淞律師
上列上訴人即被告因違反證券交易法等案件，本院裁定如下：
    主  文
陳燦堂自民國一一一年十月三日起，延長限制出境、出海八月。
    理  由
一、被告陳燦堂因被訴涉犯證券交易法第171條第1項第2款、第3
    款、同條第2項等罪案件，於偵查中經臺灣臺南地方法院（
    下稱臺南地院）裁定羈押後，臺南地院於民國102年4月30日
    以102年度偵聲字第57號裁定以被告陳燦堂已無羈押必要裁
    准其提出新臺幣（下同）1,000萬元保證金後停止羈押，並
    限制出境、出海（見原審102偵聲57卷第94至96頁），經於1
    02年5月1日出具1,000萬元後，被告陳燦堂於同日經准予停
    止羈押釋放，嗣經臺南地院於105年12月30日以102年度金重
    訴字第5號刑事判決，判處應執行有期徒刑4年6月（⑴、犯商
    業會計法第71條第1款之填製不實罪，處有期徒刑1年6月；⑵
    、共同犯證券交易法第171條第1項第3款之背信罪，處有期
    徒刑2年；⑶、共同犯證券交易法第171條第1項第3款之背信
    罪，處有期徒刑2年；⑷、共同犯證券交易法第171條第2項之
    背信罪，處有期徒刑3年；⑸、共同犯證券交易法第171條第1
    項第3款之背信罪，處有期徒刑2年。其餘被訴部分則判決無
    罪）。被告陳燦堂上訴至本院，前經本院於108年3月28日以
    106年度金上重訴字第329號判決，將上開⑴部分之科刑判決
    撤銷，就該罪改判有期徒刑9月，其餘⑵至⑸部分維持第一審
    判決，駁回被告陳燦堂在第二審之上訴，並就撤銷改判與上
    訴駁回部分定應執行有期徒刑4年。又被告陳燦堂不服提起
    第三審上訴，經最高法院於109年10月30日以108年度台上字
    第2261號刑事判決，將上開⑵至⑸部分之科刑判決撤銷發回本
    院，現於本院以本案審理中，另上開⑴經改判有期徒刑9月部
    分，則經上訴駁回確定，被告陳燦堂並已於109年12月22日
    入監執行上開已確定之有期徒刑9月，嗣於110年6月3日縮短
    刑期執行完畢，有臺灣高等法院被告前案紀錄表(見本院更
    一卷㈣第493至513頁)在卷可稽。再者，本案上訴後，前經本
    院前審先於109年2月13日裁定被告陳燦堂自109年2月19日起
    限制出境、出海8月，嗣再於109年10月12日，裁定被告陳燦
    堂自109年10月19日起延長限制出境、出海8月，惟上開兩裁
    定，分別經最高法院以109年度台抗字第825、1871號裁定撤
    銷，後本院以被告陳燦堂入監執行上開有期徒刑9月，認無
    限制出境、出海之必要，而於110年1月5日解除被告陳燦堂
    之限制出境、出海。嗣本院於110年5月31日裁定被告陳燦堂
    自110年6月3日起限制出境、出海8月，被告陳燦堂不服提起
    抗告後，於110年7月15日經最高法院以110年度台抗字第118
    4號裁定抗告駁回確定。復經本院於111年1月20日裁定被告
    陳燦堂自111年2月3日起延長限制出境、出海8月，被告陳燦
    堂不服提起抗告後，於111年3月3日經最高法院以111年度台
    抗字第309號裁定抗告駁回確定在案。
二、按「依本章以外規定得命具保、責付或限制住居者，亦得命
    限制出境、出海，並準用第九十三條之二第二項及第九十三
    條之三至第九十三條之五之規定」，刑事訴訟法第93條之6
    定有明文；「審判中限制出境、出海每次不得逾八月，犯最
    重本刑為有期徒刑十年以下之罪者，累計不得逾五年；其餘
    之罪，累計不得逾十年」，刑事訴訟法第93條之3第2項後段
    亦有明文。
三、茲被告陳燦堂前開限制出境、出海期間將於111年10月2日屆
    滿，本院給予被告及辯護人陳述意見之機會後（見本院更一
    卷㈦第53至61頁)，再審酌被告陳燦堂之辯護人黃品淞律師具
    狀陳述之意見(見本院更一卷㈦第67至70頁)，及衡酌被告陳
    燦堂上開經最高法院撤銷發回之犯罪事實（即起訴書事實欄
    五、六、七、八部分），被告陳燦堂雖坦承部分犯行，惟仍
    矢口否認涉犯證券交易法第171條第1項第2款之非常規交易
    罪、第3款之特別背信罪，及同法第171條第2項之背信罪等
    罪嫌，然依被告陳燦堂之相關供述，及卷內相關供述及非供
    述證據，足認被告陳燦堂涉犯證券交易法第171條第1項第2
    款之非常規交易罪、第3款之特別背信罪，及同法第171條第
    2項之背信罪等罪嫌，犯罪嫌疑重大，且其中所犯證券交易
    法第171條第2項之背信罪，係最輕本刑7年以上有期徒刑之
    重罪，而被告陳燦堂涉犯之上開犯行，復經原審分別判處有
    期徒刑2年、2年、3年（按犯證券交易法第171條第2項之背
    信罪，經依刑法第31條第1項但書及同法第59條減輕其刑)、
    2年，合計已達有期徒刑9年之重刑，衡諸被告陳燦堂已受重
    刑之諭知，客觀上增加畏罪逃亡之動機，可預期其逃匿以規
    避審判程序之進行及刑罰之執行之可能性甚高，有相當理由
    認被告陳燦堂有逃亡之虞，又被告陳燦堂並非高齡，且有相
    當之資力，而無不利逃亡之情事，另被告陳燦堂雖已具保1,
    000萬元，然為確保後續之審判或判決確定後刑罰執行程序
    得以順利進行，參酌本案訴訟進行程度，且原審判決認定被
    告陳燦堂涉嫌掏空告訴人○○○電股份有限公司資產分別為1,9
    68萬元(起訴書事實欄五之犯行)、5,082萬元(起訴書事實欄
    六之犯行)、1億5,676萬8209.94元(起訴書事實欄七之犯行)
    、3,491萬2,500元(起訴書事實欄八之犯行)，使○○○電股份
    有限公司遭受重大損害，所為非但直接導致公司、股東遭受
    重大損害，亦足以嚴重危害證券市場之穩定及大眾投資人之
    權益，嚴重危害社會經濟秩序，犯罪所生危害甚為重大，並
    權衡國家刑事司法權之有效行使、社會秩序及公共利益、被
    告居住及遷徙自由權受限制之程度，且考量被告陳燦堂所涉
    本案犯罪情節與所犯罪名之輕重，就其目的與手段依比例原
    則權衡後，認有繼續限制出境、出海之必要，爰裁定被告陳
    燦堂自111年10月3日起，延長限制出境、出海8月(按本案於
    102年12月5日繫屬於原審，迄今未逾10年)。
四、至被告陳燦堂之辯護人黃品淞律師固具狀陳稱：本件被告陳
    燦堂被訴罪名分別為商業會計法第71條第1款之填載不實罪
    及證券交易法第171條第1項第3款之背信罪，其法定本刑分
    別為5年以下有期徒刑及3年以上10年以下有期徒刑，均屬最
    重本刑10年以下有期徒刑之罪，本院前審判決並認定被告陳
    燦堂有刑法第31條第1項但書、刑法第59條等減刑事由之適
    用，自應受刑事訴訟法第93條之3第1項及第2項所規定偵查
    中、審判中限制出境、出海累計分別不得超過8月、5年之最
    長期限限制，而被告陳燦堂迄今遭受境管逾7年11月之久，
    已逾上開最長限制期限，自應認定已無繼續限制出境、出海
    之必要等語（見本院更一卷㈦第69至70頁），惟就上開經最
    高法院撤銷發回之部分，據前所述，被告陳燦堂係涉犯證券
    交易法第171條第1項第2款之非常規交易罪、第3款之特別背
    信罪，及同法第171條第2項之背信罪等罪嫌，且其中所犯證
    券交易法第171條第2項之背信罪，係最輕本刑7年以上有期
    徒刑之重罪，揆諸前揭說明，本件被告陳燦堂審判中限制出
    境、出海之期間，自非受累計不得逾5年之限制，且迄今累
    計期間未逾10年，是以辯護人上開所述難認有據足取，附此
    敘明。
據上論斷，應依刑事訴訟法第93條之6、第93條之3第2項後段，
裁定如主文。
中　　華　　民　　國　　111 　年　　9 　　月　　19　　日
                  刑事第三庭    審判長法　官  郭玫利
                                      法　官  林臻嫺
                                      法　官  王美玲
以上正本證明與原本無異。
如不服本裁定，應於收受本裁定後五日內向本院提出抗告狀。
　　　　　　　　　　　　　　　　　　　書記官  蘇文儀
中　　華　　民　　國　　111 　年　　9 　　月　　19　　日